【裁判字號】    89,易,36
【裁判日期】    890127
【裁判案由】    詐欺
【裁判全文】
臺灣士林地方法院刑事判決                            八十九年度易字第三六號
    公  訴  人  臺灣士林地方法院檢察署檢察官
    被      告  甲○○
右列被告因詐欺案件，經檢察官提起公訴 (八十八年度偵字第一０八六四號)，本院
判決如左：
    主  文
甲○○共同連續意圖為自己不法之所有，以詐術使人將本人之物交付，處拘役伍拾日
。
    事  實
一、甲○○於民國八十七年八月間某日，與歐祝郎、林美芳夫妻（業經本院八十八年
    度易更字第七號審結）聚會，期間林美芳提及其於同年七月間，依報載廣告貸款
    ，遭騙手續費新台幣（下同）四萬五千元之經過後，三人竟思依上述手法詐財，
    而共同基於意圖為自己不法所有之概括犯意聯絡，由林美芳至報社刊登「專辦個
    人銀行信貸」之廣告，誘使急需用錢者撥打林美芳住處之00000000號電
    話貸款。待有人致電貸款時，林美芳自稱陳小姐，並向來電者訛稱：需先至華南
    商業銀行東湖分行，匯手續費、速辦費、銀行代辦費等費用至華南商業銀行忠孝
    東路分行，戶名甲○○，帳號00000000000─８之帳戶內（該帳戶由
    甲○○提供），待款匯至該帳戶，即會至華南銀行東湖分行找匯款者接洽貸款事
    宜，並提供0000000000號之行動電話作為聯絡工具。俟欲貸款者陷於
    錯誤匯款後，即由歐祝郎持甲○○之提款卡至第一銀行等金融機構設於台北市○
    ○○路之提款機提領款項。三人以此方法先後於八十七年八月十五日、十九日、
    二十四日、九月九日、十日，使曹美珍等不特定人陷於錯誤，依言匯入三萬元、
    四萬元、四萬元、三萬五千元、三萬九千元之款項，計詐得十八萬四千元之款項
    。嗣因曹美珍遲遲未能獲得貸款，且撥打上開電話均無人接聽，始知受騙，並報
    警查獲。
二、案經台灣士林地方法院檢察署檢察官自動檢舉偵查起訴。
    理  由
一、訊據被告甲○○矢口否認犯行，辯稱：與本案無涉，係某日至歐祝郎家聚會時，
    歐祝郎之小孩將其華南商業銀行忠孝東路分行之上揭金融卡取走，伊不知歐祝郎
    夫妻利用其帳戶犯罪云云。惟查另案被告林美芳因曾遭人以同樣之手法騙財，而
    由被告甲○○提議以相同之方法賺回被騙之款項，甲○○並提供前述帳戶及金融
    卡等情，業據被告林美芳於台灣士林地方法院檢察署檢察官八十七年偵字第一０
    五一四號案件偵查中自承在卷（見該偵卷第四三頁），而前開甲○○等人詐騙之
    手法，復經被害人曹美珍於上開偵查案件之警訊及偵查中指訴甚詳。至被告甲○
    ○上開帳戶，於八十七年八月十五日、十九日、二十四日、九月九日、十日，分
    別有三萬元、四萬元、四萬元、三萬五千元、三萬九千元之款項匯入，並於匯入
    同日提領一空等情，則有華南商業銀行存摺影本附右偵查卷可證。此外復有報紙
    廣告、華南商業銀行全行通收存款憑條、被告歐祝郎提款照片二幀在前述偵卷足
    稽。次查被告甲○○就提款卡如何為另案被告林美芳取走，及其如何取回，先後
    有１：至林美芳家喝酒，拿出提款卡抱怨沒錢，林美芳即將我提款卡取走，至八
    十七年九月十四日才向林美芳要回（上開偵卷第十二頁反面）。２林美芳之小孩
    把我提款卡拿去玩（上開偵卷第十四頁反面及本院審理筆錄）。３原不知金融卡
    在林美芳家中遺失，再至林美芳家始發現，並將卡剪斷，此在知道這件案子前（
    本院八十八年易更字第七號案卷中之八十八年九月九日訊問筆錄）。４不知金融
    卡遺失在林美芳處，至警察打電話始知（本院前案卷之八十八年十二月二日訊問
    筆錄），等不一之陳述，是被告甲○○所言是否可信，諸值起疑。再查經本院於
    八十八年易更字第七號案件調查時勘驗被告甲○○隨身攜帶之證件，內有彰化商
    業銀行金融卡、中國農民銀行金融卡等物，該等金融卡上均未寫密碼，依此堪認
    被告甲○○無於金融卡上書寫密碼之習慣，是其辯稱：華南銀行金融卡上有寫密
    碼，所以林美芳等人知密碼云云，顯不可採，應以另案被告林美芳所言：該金融
    卡是被告甲○○所給，且告知密碼等語，與事實相符。又查雖另案被告歐祝郎否
    認參與本案，且另案被告林美芳亦附和其語，然查被告甲○○與歐祝郎為同事，
    二者感情很好。甲○○因歐祝郎之關係方認識林美芳等情，業據另案被告歐祝郎
    自承（見本院前開案卷），並經證人余景熹證述在卷（均見本院前開案卷），是
    被告甲○○與林美芳為上開犯行，自無隱瞞不告知歐祝郎之理，是另案被告歐祝
    郎辯稱不知情云云，為卸責之詞，不足採信，而被告林美芳稱：歐祝郎不知情云
    云，則為迴護之詞，不足採信。綜上所述，被告所辯顯無足採，其與林美芳、歐
    祝郎等人確有右揭犯行無訛。本件事證明確，應依法論科。
二、核被告所為，係犯刑法第三百三十九條第一項詐欺取財罪。被告與歐祝郎及林美
    芳間就上開犯行，有犯意聯絡及行為分擔，為共同正犯。被告先後多次詐欺取財
    行為，時間緊接、手段相同，觸犯構成要件相同之罪，顯係基於概括犯意為之，
    為連續犯，依刑法第五十六條之規定，以一罪論，並加重其刑。又公訴人認被告
    詐騙至同年八月二十四日，得手四次，惟查被告二人犯行乃至八十七年九月十日
    止，計詐欺五次，業如前述，就八十七年八月二十四日後之詐欺犯行，雖未經公
    訴人記載於起訴書內，惟因與前揭起訴論罪科刑部分有連續犯裁判上一罪之關係
    ，為起訴效力所及，本院自得併予審理，附此敘明。爰審酌被告之犯罪動機、目
    的、手段、造成之損害、未與被害人曹美珍等人成立和解，及犯後態度等一切情
    狀，量處如主文所示之刑。
三、據上論結，應依刑事訴訟法第二百九十九條第一項前段，刑法第二十八條、第五
    十六條、第三百三十九條第一項，罰金罰鍰提高標準條例第一條前段，判決如主
    文。
本案經檢察官李學玨到庭執行職務。
中        華        民       國    八十九    年    一    月    二十七  日
                                臺灣士林地方法院刑事第四庭
                                    法  官
右正本證明與原本無異。
如不服本判決，應於判決送達後十日內，向本院提出上訴狀。
附錄本案論罪科刑法條全文
刑法第三百三十九條第一項


司法院資訊處製作；財團法人民間司法改革基金會備份。
